【裁判字號】    98,交上訴,85
【裁判日期】    980630
【裁判案由】    公共危險等
【裁判全文】
臺灣高等法院刑事判決                98年度交上訴字第85號
上  訴  人
即  被  告  乙○○
                    （現於臺灣宜蘭監獄執行，另案寄押臺灣
上列上訴人因公共危險等案件，不服臺灣板橋地方法院98年度交
訴緝字第2號，中華民國98年5月14日第一審判決（起訴案號：臺
灣板橋地方法院檢察署93年度偵字第13469 號），提起上訴，本
院判決如下：
    主  文
上訴駁回。
    理  由
一、按刑事訴訟法第350條、第361條、第362條、第367條規定，
    不服地方法院之第一審判決而上訴者，須提出上訴書狀，並
    應敘述具體理由，為上訴必備之程式；其所提出之書狀未敘
    述上訴理由，或僅曾以言詞陳述上訴理由者，均應於上訴期
    間屆滿後20日內補提理由書於第一審法院。第一審法院經形
    式審查，認逾期未補提上訴理由者，應定期間先命補正；逾
    期未補正者，為上訴不合法律上之程式，應以裁定駁回。倘
    已提出上訴理由，但所提非屬具體理由者，則由第二審法院
    以上訴不合法律上之程式，判決駁回。而所謂具體理由，必
    係依據卷內既有訴訟資料或提出新事證，指摘或表明第一審
    判決有何採證認事、用法或量刑等足以影響判決本旨之不當
    或違法，而構成應予撤銷之具體事由，始克當之（例如：依
    憑證據法則具體指出所採證據何以不具證據能力，或依憑卷
    證資料，明確指出所為證據證明力之判斷如何違背經驗、論
    理法則）；倘僅泛言原判決認定事實錯誤、違背法令、量刑
    失之過重或輕縱，而未依上揭意旨指出具體事由，或形式上
    雖已指出具體事由，然該事由縱使屬實，亦不足以認為原判
    決有何不當或違法者（例如：對不具有調查必要性之證據，
    法院未依聲請調查亦未說明理由，或援用證據不當，但除去
    該證據仍應為同一事實之認定），皆難謂係具體理由，俾與
    第二審上訴制度旨在請求第二審法院撤銷、變更第一審不當
    或違法之判決，以實現個案救濟之立法目的相契合，並節制
    濫行上訴（最高法院97年度台上字第892 號判決意旨參照）
    。又依刑事訴訟法第367 條之文義及立法意旨，僅於「上訴
    書狀未敘述上訴理由」之情形，為保障上訴人之權益，始有
    補正之問題。至有無敘述理由，第一審法院僅作形式上之審
    查，如上訴書狀形式上已敘述不服原判決之意旨者，即與未
    敘述上訴理由之情形有別，無庸再命補正；至於其理由是否
    具體，則屬第二審法院審查之範圍，亦不在命補正之列。亦
    即上訴書狀已記載理由，並有具體之敘述時，其上訴既屬合
    法，第二審法院固應就其理由之是否可取，為實體之審理及
    判斷；如認其上訴書狀雖記載理由，但並未具體敘述時，則
    無須再命補正，可逕認其上訴不合法，以判決駁回之（最高
    法院97年度台上字第3889號判決意旨參照）。
二、本件原判決以被告於原審供承不諱，核與告訴人甲○○指訴
    情節相符，並有道路交通事故調查表、現場圖、承辦員警之
    報告書、事故現場及車損照片、舉發違反道路交通管理事件
    通知單、被害人受傷診斷證明書、台北縣區車輛行車事故鑑
    定委員會鑑定意見書等為證，因認被告有駕駛自小客車過失
    肇事使人受傷，肇事後逃逸之事證明確，犯行可以認定，核
    被告所為係犯刑法第284條第1項前段之過失傷害罪，及刑法
    第185條之4之公共危險罪，復審酌被告駕車過失致人受傷，
    未即時救救助傷患，反駕車逃逸，雖已與被害人達成調解成
    立，但分文未償惟犯後坦承犯行，態度良好，及其犯罪動機
    、目的、手段、被害人傷情非輕等一切情狀，分別量處被告
    有期徒刑4月、8月，並定應執行刑為有期徒刑10月，均已詳
    敘其所憑證據、認定理由及量刑依據，從形式上觀察，原判
    決並無認定事實錯誤、量刑不當或違背法令之情形。
三、本件上訴人即被告乙○○上訴意旨略以：被害人甲○○酒後
    騎乘機車，雖無肇事因素，但酒後酒精濃度超過標準，有違
    規定，被告之過失與告訴人之酒後駕車間有相當過失關係，
    被告犯後坦承犯行，悔意甚堅，態度良好等情，指摘原審量
    刑過重，請求從輕量刑云云。惟查：量刑之輕重，屬審理法
    院得依職權自由裁量之事項，茍於量刑時，已依行為人之責
    任為基礎，並斟酌刑法第57條各款所列情狀，而未逾越法定
    範圍，並具妥當性及合目的性，符合罪刑相當原則，即不得
    遽指為違法。本件原判決於刑事責任之認定時，已詳述並不
    因告訴人之與有過失而解免被告之過失責任，且告訴人之與
    有過失情節之輕重，僅係酌定雙方民事賠償責任之依據，並
    不影響被告刑事責任之罪責（見原判決書第3 頁），即已審
    酌告訴人之酒後駕車之情節，況告訴人之酒後駕車，核與被
    告之肇事逃逸責任無涉，本無需審酌；又原審量刑時，已依
    上揭規定，審酌被告之犯罪情狀，而量處如上所揭之罪刑，
    既未逾越法定刑度，亦未濫用其自由裁量之權限，刑度亦屬
    妥適，且具妥當性及合目的性，符合罪刑相當原則，核無不
    當或失之過重之情。被告上訴意旨所指，原判決均已審酌，
    揆諸上開說明，難謂被告上訴已敘述具體理由，而足認定原
    判決有何不當或違法，其上訴自屬不合法律上之程式，應予
    駁回，並不經言詞辯論為之。
據上論斷，應依刑事訴訟法第367條前段、第372條，判決如主文
。
中    華    民    國    98    年    6     月    30    日
                  刑事第十庭    審判長法  官 楊炳禎
                                      法  官 陳春秋
                                      法  官 李春地
以上正本證明與原本無異。
公共危險部分如不服本判決，應於收受送達後10日內向本院提出
上訴書狀，其未敘述上訴之理由者並得於提起上訴後10日內向本
院補提理由書（均須按他造當事人之人數附繕本）「切勿逕送上
級法院」。
其餘不得上訴。
                                      書記官 蘇秋
中    華    民    國    98    年    7     月    1     日


司法院資訊處製作；財團法人民間司法改革基金會備份。
